---
title: "Ejercicio_Final"
format: html
editor: visual
---
```{r}
library(tidyverse)
```

## Ejercicio Final

### Introducción
El objetivo de este artículo es analizar propiedades de distintas especies de flor. Para ello se cuentan con una base de datos de 150 observaciones que recogen la longitud y anchura de los pétalos y sépalos de varios individuos de varias especies.

### Metodología

Cargamos los datos
```{r}
datos <- datasets::iris
summary(datos)
setosa<- which(datos$Species=="setosa")
setosa.1<-datos[setosa,]
mean_SL_setosa<- mean(setosa.1$Sepal.Length)

ver<- which(datos$Species=="versicolor")
ver.1<-datos[ver,]
mean_SL_ver<- mean(ver.1$Sepal.Length)

vir<- which(datos$Species=="virginica")
vir.1<-datos[setosa,]
mean_SL_vir<- mean(vir.1$Sepal.Length)

```
Análisis estadístico

### Resultados

```{r}
datos_iris %>% pivot_longer(., cols = -Species) %>% 
  ggplot(., aes(x = Species))+
  geom_boxplot(aes(y = value, fill = Species))+facet_wrap(facets = "name", scales ="free")+
  ylab("Length and width (mm)")+theme_bw()
```

### Conclusiones

Las distintas especies muestran 

